【裁判字號】    96,交聲,1607
【裁判日期】    970605
【裁判案由】    違反道路交通管理處罰條例聲明異議
【裁判全文】
臺灣臺北地方法院交通事件裁定        96年度交聲字第1607號
異議人即
受處分人  甲○○
上列受分人因違反道路交通管理處罰條例事件，對於臺北市交通
事件裁決所中華民國九十六年十一月二十日所為之處分（原處分
案號：北市裁三字第裁22-1AB788360號）聲明異議，本院裁定如
下：
    主  文
異議駁回。
    理  由
一、按汽車駕駛人在設有禁止停車標誌、標線之處所停車者，處
    新臺幣（以下同）六百元以上一千二百元以下罰鍰，道路交
    通管理處罰條例第五十六條第一項第四款所規定；又「汽車
    停車時，應依左列規定：‧‧‧四設有禁止停車標誌、標線
    之處所不得停車」，道路交通安全規則第一一二條第一項第
    四款亦有明定。
二、本件原處分機關以異議人即受處分人甲○○所有之車牌號碼
    8A-942號自用小客車，於民國九十六年九月十七日上午九時
    五分許，在臺北市○○區○○街二段（二五號週邊）設有禁
    止停車標誌之處所停車，經臺北市停車管理處以受處分人有
    違反道路交通管理條例第五十六條第一項第四款之行為逕行
    製單舉發（舉發案號：北市交停字第1AB788361號），嗣異
    議人於舉發通知單上所載之應到案日期（九十六年十月二十
    日）前之同年十月十七日向原處分機關提出陳述書（申訴）
    ，經原舉發單位調查結果，仍認定受處分人有違反前揭道路
    交通管理處罰條例第五十六條第一項第四款之違規行為，原
    處分機關即臺北市交通事件裁決所乃依道路交通管理處罰條
    例第五十六條第一項第四款之規定，以受處分人確有在禁止
    停車處所停車之違規行為，裁處受處分人罰鍰九百元，有臺
    北市交通事件裁決所違反道路交通管理事件裁決書、臺北市
    政府交通局舉發違反道路交通管理事件通知單、臺北市停車
    管理處書函及舉發照片等件在卷足憑。
三、異議人就前開停車事實亦不爭執，惟辯稱其停車處所並無「
    紅線」或其他禁止停車之標誌，即使設有標誌，亦有違反明
    確性原則之要求，否則異議人豈會因沒有看到而難以遵行，
    且同時地尚有許多車輛停放，均未遭違規開單，更致異議人
    誤信該處並無禁止停車之標誌。又異議人係因自家一樓店舖
    整修，缺少一包水泥而外出購買，未料返回時，因店舖門口
    停放其他車輛，迫於無奈，始於對街停車卸下水泥，以免預
    拌之混凝土乾硬無法使用，是異議人之停車行為並無故意過
    失，且屬遭受他人不法侵害時之符合比例原則的緊急避難行
    為，應予免罰云云。
四、查異議人之前開停車事實，有現場照片一幀附卷可稽；其停
    車地點之臺北市○○區○○街二段二五號週邊，係位於漢中
    街至中華路一段之武昌街路段範圍內，屬行人徒步區，並經
    交通管制工程處設置「徒步區內禁止停車」之禁止標誌多時
    （九十三年北市交工約字第０二一號），有臺北市停車管理
    處九十七年一月十六日書函暨現場道路照片、標誌位置圖等
    件附卷可稽，是依現場路段之標誌情形，並無異議人所辯之
    難以辨識遵循情事，異議人空言否認設有標誌，並以無法得
    知、難以遵循云云置辯，顯與前開事證有違。又於設有禁止
    停車標誌之處所不得停車，違者處以罰鍰，乃道路交通安全
    規則第一一二條第一項第四款、道路交通管理處罰條例第五
    十六條第一項所明定，此為駕駛人所應遵循之依據，不因是
    否多人同時違規而有不同，異議人辯稱現場另有其他車輛違
    規停放，致其誤信云云，亦不足採。末按所謂緊急避難者，
    係指為避免自己或他人生命、身體、自由、財產之緊急危難
    而出於不得已之行為（刑法第二十四條第一項前段），本件
    異議人所辯卸置水泥情事縱屬實在，亦與所謂避免緊急危難
    之要件不符，異議人主張符合比例，應予免罰云云，亦不足
    採。
五、綜上所述，本件異議人確有於九十六年九月十七日上午九時
    五分許，在臺北市○○區○○街二段（二五號週邊）設有禁
    止停車標誌之處所停車之違規行為，其於舉發通知單所載應
    到案日期前提出異議，經原處分機關依道路交通管理處罰條
    例第五十六條第一項第四款、違反道路交通管理事件統一裁
    罰基準及處理細則暨違反道路交通管理事件統一裁罰基準表
    之規定，裁處小型汽車之最低罰額九百元，核無不合，本件
    異議為無理由，應予駁回。
六、據上論斷，依道路交通案件處理辦法第十九條，裁定如主文
    。
中    華    民    國    97    年    6    月     5     日
                        交通法庭  法  官  劉方慈
以上正本證明與原本無異
如不服本裁定應於送達後5日內向本院提出抗告狀
                                  書記官  林妙穗
中    華    民    國    97    年    6    月     5     日


司法院資訊處製作；財團法人民間司法改革基金會備份。
